【裁判字號】    97,訴,6069
【裁判日期】    971029
【裁判案由】    清償借款
【裁判全文】
臺灣臺北地方法院民事判決              97年度訴字第6069號
原      告  永豐商業銀行股份有限公司
法定代理人  丙○○
訴訟代理人  甲○○
            洪正峰
被      告  乙○○
上列當事人間清償借款事件，本院於中華民國97年10月15日言詞
辯論終結，判決如下：
    主  文
被告應給付原告新台幣玖拾肆萬玖仟柒佰伍拾捌元，及其中玖拾
萬壹仟零捌拾壹元自民國九十六年三月十四日起至清償日止按年
息百分之八點八六計算之利息，並自民國九十六年四月十四日起
至清償日止，其逾期在六個月以內者按上開利率百分之十，逾期
六個月以上部分，按上開利率百分之二十計付違約金。
訴訟費用由被告負擔。
本判決於原告以新臺幣參拾壹萬柒仟元為被告供擔保後，得假執
行。
    事  實
一、按當事人得以合意定第一審管轄法院，民事訴訟法第24條第
    1 項前段定有明文。查，本件兩造於約定書第13條，同意以
    本院為第一審管轄法院，則本院就本件訴訟自有管轄權。再
    因合併而消滅之公司，其權利義務，應由合併後存續或另立
    之公司承受。公司法第319 條準用同法第75條規定，定有明
    文。查原台北國際商業銀行股份有限公司經財政部核准與建
    華商業銀行股份有限公司（下稱建華銀行）合併，台北國際
    商業銀行為消滅銀行，建華銀行為存續銀行，建華銀行並於
    民國95年11月13日經經濟部核准登記更名為永豐商業銀行股
    份有限公司，原台北國際商業銀行暨原建華銀行之權利義務
    關係，由合併後存續並更名之永豐商業銀行股份有限公司概
    括承受。
二、原告起訴主張：訴外人黃榮鴻於94年9月8日邀同被告乙○○
    為連帶保證人向原告借款新臺幣（下同）100 萬元，約定借
    款期間自94年9 月8日起至101年9月8日止，利息按原告定儲
    利率指數加碼6.79％計算。如立約人任何一宗債務不依約清
    償或攤還本金時，全部借款視為到期，凡逾期清償在6 個月
    以內者，按前開利率10﹪，超過6 個月者，超過部分按前開
    利率20﹪計付違約金。詎訴外人黃榮鴻對前開借款僅繳款至
    96年3 月13日，尚欠949,758元及其中本金901,048元及利息
    、違約金未清償，且訴外人黃榮鴻已於95年11月22日死亡，
    依約被告自應負擔連帶清償責任，為此爰依消費借貸及連帶
    保證之法律關係，提起本件訴訟等語。並聲明：如主文所示
    。
三、被告則以：伊是連帶保證人，對原告請求之金額沒有意見等
    語，資為抗辯。
四、原告主張之事實，業據其提出借據、約定書、利率查詢單、
    歷史往來明細查詢單、行政院金融監督管理委員會函等件影
    本為證，核與所述情節相符，被告到庭自認係本件借款之連
    帶保證人且對於原告主張之金額亦不爭執，則原告之主張自
    堪信為真實。從而，原告本於上開消費借貸及連帶保證之法
    律關係，請求被告給付如主文第1 項所示，為有理由，應予
    准許。
五、原告陳明願供擔保以代釋明，聲請宣告假執行，合於法律規
    定，爰酌定相當擔保金額，准予宣告假執行。
六、依民事訴訟法第78條、第390條第2項，判決如主文。
中    華    民    國    97    年    10    月    29    日
                  民事第二庭  審判長法  官  朱漢寶
                                    法  官  吳定亞
                                    法  官  陳雯珊
以上正本係照原本作成
如對本判決上訴，須於判決送達後20日內向本院提出上訴狀
中    華    民    國    97    年    10    月    29    日
                                    書記官  陳彥樺


司法院資訊處製作；財團法人民間司法改革基金會備份。
